## JUAN CARLOS PRADA DISEÑADOR GRÁFICO DIGITAL JUANPRADA.CO

JCP@JUANPRADA.CO LINKEDIN.COM/IN/JUANPRADA (+57) 3158733546

Diseñador gráfico desde 2009, especializado en medios digitales. Durante mi carrera, he colaborado en el desarrollo de campañas publicitarias online en regiones como Estados Unidos, EMEA y MENA, adaptando soluciones de alto impacto a diferentes mercados.

Además de mi experiencia en diseño y producción creativa, tengo habilidades en la coordinación de equipos y la optimización de flujos de trabajo, para garantizar procesos eficientes y entregables de alta calidad.

He trabajado para clientes como General Mills, NBA, Nestlé, IOC, Richemont, Qatar Airways y Colgate, entre otros.

Manejo la suite de Adobe, Google Web Designer y Figma.

## **EXPERIENCIA**

Digital Producer, GroupM – Bogotá, Colombia – Marzo 2022 (trabajo actual)

Interactive Designer, GroupM - Bogotá, Colombia - Agosto 2021 → Marzo 2022

Diseñador UI, Asesoftware - Bogotá, Colombia - Mayo → Agosto 2021

Diseñador UX/UI Junior, Packen – Bogotá, Colombia – Octubre 2020 → Mayo 2021

Production Designer, VMLY&R - Bogotá, Colombia - Agosto 2016 → Octubre 2020

Freelance Interactive Advertising Designer, Sancho BBDO - Bogotá, Colombia - Abril → Mayo 2016

Diseñador Digital, J. Walter Thompson - Bogotá, Colombia - Febrero 2015 → Febrero 2016

Freelance Interactive Designer, OSG Digital – Bogotá, Colombia – Julio → Diciembre 2014

Interactive Designer, OSG Digital - Bogotá, Colombia - Septiembre 2010 → Diciembre 2013

Diseñador Digital, Leap Simple - Bogotá, Colombia - Enero 2009 → Septiembre 2010

## **EDUCACIÓN**

Diseño UX/UI Avanzado, Coderhouse - Online - 2020

Fundamentos de HTML, CSS + JS, SuperHi - Online - 2020

Diseño UX/UI, Acámica - Online - 2020

Diplomado en Illustración, Taller Arte Digital – Bogotá, Colombia – 2014

Diseño Gráfico, Universidad Jorge Tadeo Lozano - Bogotá, Colombia - 2005 → 2009